臺灣基隆地方法院民事裁定  
110年度聲字第50號
聲  請  人  謝諒獲  


            Highberger,Kakita,Spencer&Turner MAF Corp.
                      設c/o 00] 000 Corner Stanza Bopape (Church) & Wessels Street,Arcadia Pretoria,South Africa
上  一  人                      
法定代理人  K.Hung  
聲  請  人  一心稅務專利法律師事務所


法定代理人  Paul Hsieh

聲  請  人  新加坡商康劑行有限公司

法定代理人  汪建耀  
聲  請  人  一太事務機器行

法定代理人  孫子成  





聲  請  人  金獅私人有限公司


法定代理人  呂世界  
上列聲請人因與執行債權人臺灣銀行股份有限公司間遷讓房屋等
強制執行事件（本院109年度司執助字第1102號），聲請司法事
務官迴避，本院裁定如下：
    主  文
聲請駁回。
    理  由
一、本件聲請意旨：詳如卷內聲請人書狀（共5份）所載。
二、按「遇有下列各款情形，當事人得聲請法官迴避：法官有
    前條所定之情形而不自行迴避者。法官有前條所定以外之
    情形，足認其執行職務有偏頗之虞者。」民事訴訟法第33條
    第1項固有明文，惟所謂「執行職務有偏頗之虞」，乃指法
    官對於訴訟標的有特別利害關係，或與當事人之一造有密切
    之交誼或嫌怨，或基於其他情形客觀上足疑其為不公平之處
    理者為其原因事實，若僅憑當事人之主觀臆測，或不滿意法
    官進行訴訟遲緩，或認法官指揮訴訟欠當，則不得謂其有偏
    頗之虞（最高法院69年台抗字第457號民事裁定要旨可資參
    照），而聲請迴避者，必以繫屬於法院之當事人，方得聲請
    ，若非當事人，其既未有受法院裁判之可能，要無許其聲請
    迴避之理。上開關於法官迴避之規定，於司法事務官準用之
    ，亦為同法第39條所明定。又「強制執行事件，由法官或司
    法事務官命書記官督同執達員辦理之」、「強制執行程序，
    除本法有規定外，準用民事訴訟法之規定」，強制執行法第
    3條第1項、第30條之1分別定有明文。是於強制執行事件得
    聲請司法事務官迴避者，僅限該事件之「當事人」，即執行
    債權人、執行債務人而言。至上開迴避之原因，亦準用民事
    訴訟法第34條第1項、第2項及第284條規定，聲請人應提出
    能即時調查之證據釋明之。
三、經查：　
　㈠首按強制執行事件之當事人，依執行名義之記載定之，應為
    如何之執行，則依執行名義之內容定之（最高法院63年台抗
    字 第376號裁定要旨參照）。經本院依職權調取本院民事執
    行處109年度司執助字第1102號遷讓房屋等強制執行事件（
    下稱系爭執行事件）案卷，系爭執行事件係臺灣銀行股份有
    限公司以臺灣臺北地方法院（下稱北院）99年度訴字第724
    號民事判決、臺灣高等法院100年度上字第434號民事判決、
    最高法院106年度台上字第163號民事判決、最高法院106年
    度台上字第860號民事裁定及北院民事判決確定證明書（下
    稱系爭民事事件）為執行名義，向北院聲請對謝謝國際聯合
    律師事務所（法定代理人謝諒獲）強制執行遷讓返還執行標
    的房屋及金錢請求權，經北院以106年度司執字第54884號事
    件受理，並囑託本院執行拍賣遺留物等情，有北院109年11
    月2日北院忠109司執火54884字第1099032431號函暨檢附之
    執行卷宗影本、囑託執行標的清單等可參。足證本件聲請人
     Highberger,Kakita,Spencer& Turner MAF Corp.、一心稅
    務專利法律師事務所、新加坡商康劑行有限公司、一太事務
    機器行、金獅私人有限公司(下稱金獅私人有限公司等5人）
    均非系爭民事事件終局確定判決所載之當事人，亦非系爭執
    行事件之執行債權人、執行債務人或參與分配之債權人，縱
    依其等主張至多僅為利害關係之第三人，實非系爭執行事件
    之當事人，自不得依首揭規定聲請司法事務官黃鈴茵迴避，
    是金獅私人有限公司等5人之聲請，於法不合，應予駁回。
　㈡次按「獨資經營之商號，固難認為有當事人能力，其以商號
    名稱為當事人，並列自己名義為法定代理人而為訴訟行為，
    因與實際上自為當事人無異，法院自得逕於當事人欄內改列
    其名，藉資糾正。」（最高法院97年度台抗字第666號裁定
    意旨可參）。經查，謝謝國際法律事務所於83年10月27日設
    定時係由謝諒獲一人獨資經營，此有財政部臺北國稅局中正
    分局111年3月2日財北國稅中正綜所字第1110251625號函檢
    附扣繳單位設立(變更)登記申請書可稽(詳本院第349-359頁
    ），嗣於107年7月16日申請註銷。謝諒獲實際上為系爭執行
    事件之執行債務人，依法固得聲請司法事務官黃鈴茵迴避，
    然民事訴訟法第32條各款之「該訴訟事件」，於強制執行程
    序中應指聲請迴避之「該執行事件」而言。據本件聲請人謝
    諒獲所提出之書狀，均僅泛稱司法事務官黃鈴茵為該訴訟事
    件當事人、就該訴訟事件與當事人有共同權利人、共同義務
    人或償還義務人之關係、於該訴訟事件曾為證人、曾參與該
    訴訟事件之前審裁判，而有自行迴避事由，且涉犯組織犯罪
    防治條例、貪汙治罪條例、刑法瀆職罪、妨害秘密罪、強盜
    罪、妨害電腦使用罪等云云。惟司法事務官黃鈴茵，並非該
    執行事件之當事人，未與該執行當事人有共同權利人、共同
    義務人或償還義務人之關係，亦不曾為該執行事件之證人，
    聲請人謝諒獲雖稱黃鈴茵曾參與前審北院106年度司執字第5
    4884號強制執行事件等語，惟該案乃系爭執行事件之囑託法
    院，該司法事務官並非於其曾參與執行事件之救濟程序執行
    職務，是聲請人謝諒獲主張該司法事務官應自行迴避，核與
    民事訴訟法第32條第1款、第3款、第6款、第7款所定事由不
    符，自屬無據。再者，聲請人謝諒獲並未具體指摘該司法事
    務官對於執行標的有何特別利害關係，或與執行當事人有密
    切交誼或嫌怨，或基於何情形客觀上足疑其為不公平處理之
    情事，僅空言有犯罪之情存在，難認該司法事務官就系爭執
    行事件之指揮及進行有偏頗之虞。此外，聲請人謝諒獲復未
    能提出可供即時調查之證據，以釋明其所指司法事務官有應
    自行迴避而不自行迴避，及執行職務有偏頗之虞之情事，是
    其聲請司法事務官黃鈴茵迴避，為無理由，應予駁回。
四、至聲請人另聲請本院其餘司法事務官、法官等迴避，則因渠
    等均非系爭執行事件之執行人員，就該事件並無任何相關職
    務之執行可言，是聲請人此部分聲請，亦非合法，附此敘明
    。
中　　華　　民　　國　　111 　年　　6 　　月　 20 　 日
　　　　          審判長法　官  黃梅淑　
　　　　　　　　　      法  官  陳湘琳
　　　　　　　　　      法  官  林淑鳳
以上正本係照原本作成。
如對本裁定抗告，應於本裁定送達後10日內向本院提出抗告狀，
並繳納抗告裁判費新臺幣1,000元。
中　　華　　民　　國　　111 　年　　6 　　月　　20　　日
　　　　　　      　     書記官　張景欣